臺灣新北地方法院板橋簡易庭民事判決
111年度板簡字第289號
原      告  國泰世紀產物保險股份有限公司

法定代理人  陳萬祥  
訴訟代理人  陳建甫  
            張簡婷  
被      告  洪生財  
訴訟代理人  洪盈穎  
上列當事人間請求侵權行為損害賠償事件，本院於民國111年3月
22日言詞辯論終結，判決如下：
    主      文
被告應給付原告新臺幣68,194元，及自民國110年10月29日起至
清償日止，按週年利率5%計算之利息。
原告其餘之訴駁回。
訴訟費用由被告負擔20%，餘由原告負擔。
本判決原告勝訴部分得假執行。
    事實及理由
一、原告主張：被告於民國109年11月2日晚間8時20分許，駕駛
    車牌號碼000-000號自用小客車，行經新北市○○區○○○路○000
    000號燈桿時，因未注意車前狀況，而撞擊由原告承保車體
    損失險、訴外人陳立翔所有並停放該處之車牌號碼000-0000
    號自用小客車（下稱系爭車輛），致系爭車輛受損。經尚德
    汽車股份有限公司（下稱尚德公司）、道寬汽車商行修復後
    ，原告依約賠付車體修復費用新臺幣（下同）300,150元（
    工資52,402元、零件247,748元），並已理賠完畢。為此，
    爰依保險代位及侵權行為損害賠償之法律關係，請求被
    告賠償損害等語。並聲明：被告應給付原告300,150元，及
    自起訴狀繕本送達翌日起至清償日止，按週年利率5%計算之
    利息。
二、被告則以：不爭執被告疏未注意車前狀況，應負肇事責任，
    然對方違停亦有疏失等語，資為抗辯。並聲明：原告之訴
    駁回。
三、法院之判斷：
  ㈠按因故意或過失，不法侵害他人之權利者，負損害賠償責任
    ；汽車、機車或其他非依軌道行駛之動力車輛，在使用中加
    損害於他人者，駕駛人應賠償因此所生之損害，民法第184
    條第1項前段、第191條之2前段分定明文。原告主張被告於
    上開時、地駕駛前揭車輛，疏未注意車前狀況，而與系爭車
    輛發生碰撞，致系爭車輛受損之事實，業據其提出系爭車輛
    行車執照、新北市政府警察局道路交通事故當事人登記聯單
    、道路交通事故現場圖、尚德公司、道寬汽車商行出具之估
    價單、現場暨車損照片為憑，並據本院依職權向新北市政府
    警察局三重分局調閱本件道路交通事故卷宗，核閱屬實，且
    為被告所不爭執，是依本院調查證據之結果，認原告主張被
    告應負損害賠償責任，洵屬有據。
  ㈡另按被保險人因保險人應負保險責任之損失發生，而對於第
    三人有損失賠償請求權者，保險人得於給付賠償金額後，代
    位行使被保險人對於第三人之請求權。但其請求之金額，以
    不逾賠償金額為限，保險法第53條第1項亦著有明文。另按
    物被毀損時，被害人除得依民法第196條請求賠償外，並不
    排除民法第213條至第215條之適用。依民法第196條請求賠
    償物被毀損所減少之價額，得以修復費用為估定之標準，但
    以必要者為限（例如：修理材料以新品換舊品，應予折舊）
    。被害人如能證明其物因毀損所減少之價額，超過必要之修
    復費用時，就其差額，仍得請求賠償【最高法院77年度第9
    次民事庭會議決議㈠可資參照】。查系爭車輛修復費用為300
    ,150元（工資52,402元、零件247,748元），已如前述，惟
    該修復費用中零件部分既係以新品換舊品，則應扣除折舊後
    計算其損害。而依行政院財政部發布之「固定資產耐用年數
    表」規定，自用小客車，其耐用年數為5年，並依同部訂定
    之「固定資產折舊率表」規定，耐用年數5年依定率遞減法
    之折舊率為千分之369。準此，系爭車輛係於106年2月出廠
    ，有系爭車輛行車執照乙紙足憑，至事故發生之109年11月2
    日，系爭車輛之實際使用年數為3年9個月，故原告就零件部
    分得請求之金額應以45,018元為限（計算式如附表），加計
    工資52,402元，共97,420元。
  ㈢再按損害之發生或擴大，被害人與有過失者，法院得減輕賠
    償金額，或免除之，民法第217條第1項亦有明文。此項規定
    之目的，在謀求加害人與被害人間之公平，故在裁判上法院
    得以職權減輕或免除之（最高法院85年台上字第1756號判例
    意旨）。查陳立翔將系爭車輛違規停放道路上，此有現場照
    片存卷可參，足認系爭車輛顯已成為道路阻礙物，並增加車
    輛駕駛人行經該路段時與系爭車輛發生碰撞之危險性，從而
    ，陳立翔將系爭車輛違規停車，阻礙通道亦為本件事故發生
    之原因。本院審酌本件交通事故發生緣由、路權歸屬情形等
    一切情狀，認被告就本件事故應負擔70%之肇事責任，原告
    亦應承擔其承保之系爭車輛駕駛人30%之肇事責任。基此，
    爰依前開規定，減輕被告之賠償金額為68,194元（計算式：
    97,420元×70﹪＝68,194元，元以下四捨五入）。
四、綜上所述，原告基於保險代位及侵權行為損害賠償之法律關
    係，請求被告給付68,194元，及自起訴狀繕本送達翌日即
    110年10月29日起至清償日止，按週年利率5%計算之利息，
    為有理由，應予准許。逾此範圍之請求，為無理由，應予駁
    回。
五、本件事證已臻明確，兩造其餘之攻擊防禦方法及所提證據，
    於判決結果不生影響，爰不一一論列，併此敘明。
六、本件原告勝訴部分係適用簡易訴訟程序所為被告敗訴之判決
    ，爰依職權宣告假執行。
中　　華　　民　　國　　111 　年　　4 　　月　　8 　　日
                  臺灣新北地方法院板橋簡易庭
                            法  官  施函妤
以上為正本係照原本作成。
如不服本判決，應於送達後20日內，向本院提出上訴狀並表明上
訴理由，如於本判決宣示後送達前提起上訴者，應於判決送達後
20日內補提上訴理由書（須附繕本）。
中　　華　　民　　國　　111 　年　　4 　　月　 10 　　日
                            書記官  吳昌穆
附錄：
一、民事訴訟法第436條之24第2項：
    對於小額程序之第一審裁判上訴或抗告，非以其違背法令為
    理由，不得為之。
二、民事訴訟法第436條之25：
    上訴狀內應記載上訴理由，表明下列各款事項：
    (一)原判決所違背之法令及其具體內容。
    (二)依訴訟資料可認為原判決有違背法令之具體事實。
三、民事訴訟法第471條第1項：（依同法第436條之32第2項規定
    於小額事件之上訴程序準用之）上訴狀內未表明上訴理由者
    ，上訴人應於提起上訴後二十日內，提出理由書於原第二審
    法院；未提出者，毋庸命其補正，由原第二審法院以裁定駁
    回之。
　
附表：
折舊時間           金額
第1年折舊值        247,748×0.369=91,419
第1年折舊後價值    247,748-91,419=156,329
第2年折舊值        156,329×0.369=57,685
第2年折舊後價值    156,329-57,685=98,644
第3年折舊值        98,644×0.369=36,400
第3年折舊後價值    98,644-36,400=62,244
第4年折舊值        62,244×0.369×(9/12)=17,226
第4年折舊後價值    62,244-17,226=45,018